【裁判字號】    95,訴,1273
【裁判日期】    950814
【裁判案由】    毒品危害防制條例
【裁判全文】
臺灣彰化地方法院刑事判決              95年度訴字第1273號
公  訴  人  臺灣彰化地方法院檢察署檢察官
被      告  甲○○
上列被告因違反毒品危害防制條例案件，經檢察官提起公訴（九
十五年度毒偵字第二四六六號），本院認有刑事訴訟法第二百七
十三條之一第一項之情形，而改依簡式審判程序判決如下：
    主  文
甲○○施用第一級毒品，累犯，處有期徒刑柒月。
    犯  罪  事  實
一、甲○○曾因違反毒品危害防制條例案件，經本院以九十年度
    易字第一一四二號刑事判決判處有期徒刑四月確定，入監執
    行，業於民國（下同）九十二年二月二十二日執行完畢。又
    其前因施用毒品案件，先後二次經觀察、勒戒後，均認無繼
    續施用毒品之傾向，分別於八十八年十二月四日、八十九年
    六月二十八日執行完畢釋放，並分別由臺灣彰化地方法院檢
    察署檢察官於八十八年十二月四日以八十八年度毒偵字第一
    七０六號；及於八十九年六月二十八日以八十九年度毒偵緝
    字四一一號為不起訴處分確定；復於九十年間，又因施用毒
    品案件，經檢察官聲請，由本院以九十年度毒聲字第二一六
    二號裁定移送戒治處所施予強制戒治一年，自九十年九月二
    十六日起送臺灣雲林戒治所施以強制戒治滿三月後，其成效
    經評定合格，無繼續戒治必要，經本院以九十一年度毒聲字
    第三二七號裁定停止戒治，所餘戒治期間付保護管束，迄九
    十一年九月二十四日保護管束期滿，未經撤銷其停止戒治，
    而視為業已執行期滿，此部分所犯刑事案件部分，則經本院
    以九十年度易字第一一四二號刑事判決判處有期徒刑四月確
    定（業已執行完畢）；再因施用毒品案件，經本院以九十四
    年度訴字第一三五五號刑事判決判處有期徒刑八月確定（尚
    未執行）。詎其仍不知悔改，於前開強制戒治執行完畢釋放
    後五年內，復基於施用第一級毒品海洛因之犯意，於九十五
    年五月五日上午九時許，在彰化縣大村鄉慈恩寺廁所內，以
    將第一級毒品海洛因摻水置放於注射針筒中，注射於手臂之
    方式，施用第一級毒品海洛因一次。嗣於九十五年五月六日
    晚上八時三十分許，在彰化縣大村鄉○○村○○○路二七六
    之一七號前，為警查獲，並經其同意採集尿液送驗，結果呈
    嗎啡陽性反應。
二、案經彰化縣警察局鹿港分局報請臺灣彰化地方法院檢察署檢
    察官偵查起訴，本院認有刑事訴訟法第二百七十三條之一第
    一項之情形，而改依簡式審判程序審理。
    理  由
一、按除被告所犯為死刑、無期徒刑、最輕本刑為三年以上有期
    徒刑之罪或高等法院管轄第一審案件者外，於刑事訴訟法第
    二百七十三條第一項程序進行中，被告先就被訴事實為有罪
    之陳述時，審判長得告知被告簡式審判程序之旨，並聽取當
    事人、代理人、辯護人及輔佐人之意見後，裁定進行簡式審
    判程序；除簡式審判程序及簡易程序案件外，第一審應行合
    議審判，刑事訴訟法第二百七十三條之一第一項、第二百八
    十四條之一分別定有明文。本件被告甲○○所犯係死刑、無
    期徒刑、最輕本刑為三年以上有期徒刑或高等法院管轄第一
    審案件以外之罪，並於本院行準備程序時就被訴事實為有罪
    之陳述，本院合議庭依前揭規定，經評議結果，裁定改由受
    命法官獨任行簡式審判程序，先予敘明。
二、上揭事實，業據被告甲○○迭於警詢中及本院行準備程序與
    審理時均坦承不諱，且其於九十五年五月六日為警查獲時所
    採取之尿液，經送鑑驗結果，確呈嗎啡陽性反應，此有彰化
    縣警察局鹿港分局委託檢驗尿液代號與真實姓名對照單及詮
    昕科技股份有限公司於九十五年五月十九日所出具之濫用藥
    物尿液檢驗報告各一紙附卷可稽，應認被告之自白確與事實
    相符，洵堪採信。再查，被告曾因施用毒品案件，經先後二
    次經觀察、勒戒後，均認無繼續施用毒品之傾向，分別於八
    十八年十二月四日、八十九年六月二十八日執行完畢釋放，
    並分別由臺灣彰化地方法院檢察署檢察官於八十八年十二月
    四日以八十八年度毒偵字第一七０六號；及於八十九年六月
    二十八日以八十九年度毒偵緝字四一一號為不起訴處分確定
    ；復於九十年間，又因施用毒品案件，經檢察官聲請，由本
    院以九十年度毒聲字第二一六二號裁定移送戒治處所施予強
    制戒治一年，自九十年九月二十六日起送臺灣雲林戒治所施
    以強制戒治滿三月後，其成效經評定合格，無繼續戒治必要
    ，經本院以九十一年度毒聲字第三二七號裁定停止戒治，所
    餘戒治期間付保護管束，迄九十一年九月二十四日保護管束
    期滿，未經撤銷其停止戒治，而視為業已執行期滿，此部分
    所犯刑事案件部分，則經本院以九十年度易字第一一四二號
    刑事判決判處有期徒刑四月確定（業已執行完畢）；再因施
    用毒品案件，經本院以九十四年度訴字第一三五五號刑事判
    決判處有期徒刑八月確定（尚未執行）等情，有該不起訴處
    分書、判決書、臺灣高等法院被告前案紀錄表及臺灣彰化地
    方法院檢察署刑案資料查註紀錄表在卷足憑，被告顯係於受
    強制戒治執行完畢釋放後，五年內再犯毒品危害防制條例第
    十條第一項之罪，依同條例第二十三條第二項規定，應依法
    論科。綜上所述，本件犯罪事證明確，被告前開犯行洵堪認
    定。
三、查被告行為後，刑法業於九十四年二月二日經總統以華總一
    義字第○九四○○○一四九○一號令修正公布，並於九十五
    年七月一日施行（下稱新刑法，修正前刑法下稱舊刑法），
    刑法施行法第一條之一亦於九十五年六月十四日經總統以華
    總一義字第○九五○○○八五一八一號令公布施行，參酌最
    高法院九十五年五月二十三日刑事庭第八次會議決議，新刑
    法第二條第一項之規定，係規範行為後法律變更所生新舊法
    律比較適用之準據法，於新刑法施行後，應適用新刑法第二
    條第一項之規定，為「從舊從輕」之比較。而被告行為後，
    新刑法第四十七條第一項規定「受徒刑之執行完畢，或一部
    之執行而赦免後，五年以內故意再犯有期徒刑以上之罪者，
    為累犯，加重本刑至二分之一」，與舊刑法第四十七條規定
    「受有期徒刑之執行完畢，或受無期徒刑或有期徒刑一部之
    執行而赦免後，五年以內再犯有期徒刑以上之罪者，為累犯
    ，加重本刑至二分之一」不同，然依被告之前科紀錄（詳如
    後述），無論依修正前後刑法第四十七條之規定均構成累犯
    ，因之，行為後之法律並無較有利於行為人，依刑法第二條
    第一項規定，自應適用行為時之法律即修正前刑法第四十七
    之規定，先予敘明。核被告所為，係犯毒品危害防制條例第
    十條第一項之施用第一級毒品罪。被告為施用毒品持有第一
    級毒品，其持有之低度行為應為施用之高度行為所吸收，不
    另論罪。次查本件被告曾因違反毒品危害防制條例案件，經
    本院以九十年度易字第一一四二號刑事判決判處有期徒刑四
    月確定，入監執行，業於九十二年二月二十二日執行完畢等
    情，有臺灣彰化地方法院檢察署刑案資料查註紀錄表及臺灣
    高等法院被告前案紀錄表各一份附卷可稽，被告於受有期徒
    刑之執行完畢後，五年內再犯有期徒刑以上之罪，為累犯，
    應依修正前刑法第四十七條規定，加重其刑。爰審酌被告前
    曾有施用毒品罪行，經送觀察勒戒執行完畢釋放後，猶不知
    悔改，再施用毒品不輟，不僅戕害自身健康，更辜負國家將
    之視為病人，並施以長時間之戒治處遇之苦心，惟其對他人
    權益之侵害仍屬有限，於警詢中及本院行準備程序與審理時
    均已坦承犯行，暨其犯罪動機、目的、手段、僅施用毒品一
    次及其智識程度、生活狀況等一切情狀，量處如主文所示之
    刑。
據上論斷，應依刑事訴訟法第二百七十三條之一第一項、第二百
九十九條第一項前段，毒品危害防制條例第十條第一項、第二十
三條第二項，刑法第二條第一項前段、第十一條前段、修正前刑
法第四十七條，判決如主文。
本案經檢察官田德煙到庭執行職務。
中    華    民    國    95    年    8     月    14    日
                  刑事第一庭          法  官  簡璽容
以上正本證明與原本無異。
如不服本判決，應於判決送達後十日內向本院提出上訴狀 (須附
繕本 )。
中    華    民    國    95    年    8     月    17    日
                                      書記官  王惠嬌
附錄本案論罪科刑法條全文：
毒品危害防制條例第10條
施用第一級毒品者，處 6 月以上 5 年以下有期徒刑。
施用第二級毒品者，處 3 年以下有期徒刑。


司法院資訊處製作；財團法人民間司法改革基金會備份。
